臺灣高等法院高雄分院刑事判決　　　　94年度上訴字第1690號
　　上　訴　人
　　即　被　告　乙○○
　　　　　　　　　　　　（現另案臺灣高雄看守所羈押中）
　　指定辯護人　邱超偉　律師
上列上訴人因殺人未遂等案件，不服臺灣高雄地方法院93年度訴
字第2787號中華民國94年10月12日第一審判決（起訴案號：臺灣
高雄地方法院檢察署93年度偵緝字第1196號），提起上訴，本院
判決如下：
    主  文
上訴駁回。
    事  實
一、乙○○與陳玉彪（業經本院因與乙○○共同殺人未遂罪判處
    有期徒刑5 年6 月確定，現於台灣屏東監獄執行中）2 人均
    有施用毒品之習慣，且2 人於民國91年7 月初起即共同出資
    、以每次新臺幣（下同）1 千元至5 千元不等之價錢，由陳
    玉彪出面向甲○○（業因販賣毒品罪經本院判處有期徒刑14
    年確定，現於台灣澎湖監獄執行中）購買毒品共同吸食。嗣
    因陳玉彪發現於91年8 月19日向甲○○買受之毒品純度不足
    及羼有糖粉，而認甲○○有欺偽之舉，即告知乙○○此事，
    乙○○及陳玉彪2 人心生不滿，乙○○遂與陳玉彪共同基於
    持有可發射金屬或子彈之具有殺傷力之改造手槍與具殺傷力
    之子彈之犯意聯絡，及均明知持具殺傷力之改造手槍及子彈
    朝人體射擊將生致人於死之高度風險、猶意欲共同以此方式
    奪人生命之殺人犯意聯絡，於同月20日凌晨零時許，由陳玉
    彪駕駛車牌號碼XT-8263 號自小客車搭載攜有可發射金屬或
    子彈之具有殺傷力之改造金屬玩具手槍1 把及具殺傷力子彈
    1 顆之乙○○（車內尚有綽號『阿吉』之鄭清吉、綽號『阿
    三』、『阿偉，與乙○○為不同之人』等3 人，與乙○○及
    陳玉彪間均無共犯關係），乙○○及陳玉彪2 人即共同持有
    該改造手槍、子彈，前往高雄市○○區○○街12巷27號甲○
    ○住處附近埋伏，欲待甲○○返回住處時對之不利。嗣同日
    凌晨零時36分許，甲○○駕駛車牌號碼YY-4432 號（起訴書
    誤載為XT-8263）自 小客車載其友人李玉琪一同返回上開住
    處時，見乙○○及陳玉彪等人在該處埋伏，甲○○即欲駕車
    離去，陳玉彪與乙○○隨即駕車攔阻在前，並立刻下車，由
    乙○○手持該槍彈，陳玉彪則持磚頭攻擊甲○○駕駛之自小
    客車前後擋風玻璃後（毀損器物罪部分未據甲○○告訴及檢
    察官起訴），旋對乙○○稱：「把槍拿過來，我開」之語，
    要求乙○○將手持之槍彈交付予自己，由自己向甲○○射擊
    ，乙○○即將所持槍彈交付陳玉彪，並由陳玉彪持該槍彈朝
    位於上開自小客車駕駛座之甲○○射擊1 發，致甲○○受有
    「左膝及左小指槍傷合併開放性骨折」之傷害，該改造手槍
    亦因不堪射擊威力，於陳玉彪射擊同時膛炸解體，陳玉彪等
    人隨即駕車逃離現場。嗣經警據報至現場處理，當場扣得乙
    ○○及陳玉彪共同持有之改造手槍因射擊膛炸解體而遺留現
    場如附表編號1 至編號10所示之槍枝零件共10件，及具殺傷
    力已射擊後如附表編號11至編號12所示之底火皿及底火連桿
    與空彈殼1 枚等物。甲○○經送醫治療後始免於死亡。
二、案經高雄市政府警察局三民第一分局報告臺灣高雄地方法院
    檢察署檢察官偵查起訴。
    理  由
甲、程序方面：
一、按被告以外之人於偵查中向檢察官所為陳述，除顯有不可信
    之情況者外，得為證據，同法第159 條之1 第2 項定有明文
    。偵查中對被告以外之人（包括證人、鑑定人、告訴人、被
    害人及共同被告等）所為之偵查筆錄，或被告以外之人向檢
    察官所提之書面陳述，性質上均屬傳聞證據。惟現階段刑事
    訴訟法規定檢察官代表國家偵查犯罪、實施公訴，依法其有
    訊問被告、證人及鑑定人之權，證人、鑑定人且須具結，而
    實務運作時，檢察官偵查中向被告以外之人所取得之陳述，
    原則上均能遵守法律規定，不致違法取供，其可信度極高，
    職是，被告以外之人前於偵查中已具結而為證述，除反對該
    項供述得具有證據能力之一方，已釋明「顯有不可信之情況
    」之理由外，不宜以該證人未能於審判中接受他造之反對詰
    問為由，即遽指該證人於偵查中之陳述不具證據能力。
二、本案關於共犯陳玉彪於高雄地檢署93年度偵緝字第1196號（
    即本案被告乙○○殺人未遂案件）之偵訊筆錄、陳玉彪於93
    年度偵字第22921 號偵查中之偵訊筆錄，及證人即被害人甲
    ○○於高雄地檢署91年度偵字第18420 號之檢察官偵訊筆錄
    （除91年9 月16日之偵訊筆錄因未具結而無證據能力外），
    均據檢察官命陳玉彪、甲○○具結後以證人之身分進行調查
    ，雖均屬被告以外之人於審判外之陳述，且關於陳玉彪之93
    年度偵字第22921 號偵訊筆錄、及甲○○91年度偵字第1842
    0 號偵訊筆錄並為被告及辯護人否認其證據能力，惟被告及
    辯護人均未對該3 項偵訊筆錄主張並舉證有何顯不可信之情
    況，依前所述及刑事訴訟法第159 條之1 第2 項規定，自有
    證據能力。證人甲○○於原審91年度訴字第3049號審判中之
    證言筆錄，及證人鄭清吉、李玉琪於原審91年度訴字3049號
    審判中之證言筆錄，依同法第159 條之1 第1 項規定，均得
    為證據無疑。至證人鄭清吉於檢察官偵查中之偵訊筆錄（除
    91年度偵字第22921 號91年11月15日偵訊筆錄因未具結而無
    證據能力外），業經被告及辯護人於原審審判程序中同意作
    為證據，且依該筆錄係在檢察官面前作成，大部分之事實均
    由鄭清吉連續陳述，檢察官並未以何等不當誘導之訊問方式
    進行調查等情況綜合審酌，本院認依該筆錄作為本案認定事
    實之基礎尚屬適當，依同法第159 條之5 第1 項之規定，亦
    得為本案證據。
三、關於證人甲○○之高雄醫學大學附設中和紀念醫院診斷證明
    書2 份、病歷紀錄、扣押物品（槍彈）清單，及內政部警政
    署刑事警察局91年9 月20日刑鑑字第0910236922號槍彈鑑定
    書、內政部警政署刑事警察局91年9 月11日刑紋字第091024
    1023號指紋鑑定書，核均屬被告以外之人於審判外之陳述，
    惟俱經被告及其辯護人於審判程序中同意作為證據（見原審
    94年9 月28日審判程序筆錄），且本院認該病歷紀錄係醫院
    醫師依其醫學專業診斷病情後機械性、繼續性地記載，診斷
    紀錄書係依該病歷紀錄內容擷取診斷結論後機械性填載，槍
    彈鑑定書及指紋鑑定書亦係內政部警政署刑事警察局鑑識人
    員依其槍彈鑑定及指紋鑑定專業知識及鑑定設備鑑定後所得
    結論之記載，依各該文書作成時之情況，可信度極高，受不
    當外力介入可能性極低，將之作為本案認定事實之基礎應屬
    適當，依上揭刑事訴訟法第159 條之5 第1 項之規定，自均
    得作為本案證據使用。至被告乙○○之偵訊筆錄，無傳聞法
    則之適用；證人陳玉彪就本案於原審及本院審判中之證述，
    亦經被告對質詰問擔保其證詞可信性，自均得為本院認定事
    實之基礎而有證據能力。
乙、實體方面：
一、訊據上訴人即被告乙○○坦承於案發當時持有槍枝之事實不
    諱，惟矢口否認有殺人未遂之犯行，辯稱：我雖有吸食毒品
    之習慣，但未曾向、亦未曾與陳玉彪共同向被害人甲○○購
    買毒品，我與甲○○間並無糾紛，我原本不知陳玉彪要找甲
    ○○理論，係上車後陳玉彪始告知此事，我只是陪同去壯膽
    的等語。
二、經查：
（一）證人即被害人甲○○於原審法院91年訴字第3049號陳玉彪
      被訴殺人未遂案件中結證稱，案發當時陳玉彪等人站在我
      駕駛座旁，陳玉彪對其中手持槍彈之人稱「把槍拿過來」
      等語，隨即聽到槍聲及受傷（見原審91年訴字第3049號第
      36頁）；於原審審理中亦結證稱：「我帶李玉琪要回住處
      ，開車到巷子裡時，發現後面有1 台車子停在後面，我看
      後照鏡，有看到後面車子裡有人用手指指著我，我覺得有
      點奇怪。後面那台車從另外巷子繞回來，堵到我前面，他
      們一共有5 個人下來，有1 個人拿槍指著車子，不知有幾
      個人拿磚塊砸車，之後有3 人走到我駕駛座左邊，當時我
      開車，這3 人有1 人將駕駛座玻璃打壞，有人將手伸進來
      ，要開中控鎖從裡面開門，我有動手要將他的手撥出去，
      突然有人講『槍拿來，我開』，當時我害怕，我喊『別開
      』，當時我自然反應，左手舉起來，左腳也抬起來，頭朝
      右邊看，就碰的一聲，先打到我的左手小指，貫穿後又打
      到我左膝‧‧‧當時全部的人我只認識陳玉彪。」等語（
      見原審卷第127 頁）。而證人湖榮彬於本院94年12月23日
      審理時時，所證述之情節大致與於原審所述相符，但對於
      一些細節，因時間久遠而不復記得，亦與常理並無相違。
      另證人即案發當時坐在甲○○右側助手座之李玉琪於原審
      法院91年訴字第3049號陳玉彪被訴殺人未遂案件中亦證稱
      ：「當時我們（指與甲○○）吃完消夜，回到重慶街證人
      甲○○的住處就有看到被告（指該案被告陳玉彪）他們的
      車子跟在後面‧‧‧他們下車總共有五個人站在我們車子
      前面，其中一個人有拿槍，至少有3 人拿磚頭砸我們車子
      前擋風玻璃，並叫我們下車，另外有2 人持磚頭砸駕駛座
      旁的擋風玻璃‧‧‧後來我有聽到，有人說把槍拿過來，
      至於是何人所說我不知道，過不了多久就聽到槍聲。」等
      語屬實（見原審法院該案審判卷第36頁）。參諸被告乙○
      ○亦自白案發當時確曾應陳玉彪之邀共同至現場找甲○○
      理論等情，足見當時甲○○確遭被告乙○○、陳玉彪等數
      人圍堵，且被告乙○○於本院亦坦承持有系爭槍彈，並依
      陳玉彪之指示交付槍彈予陳玉彪朝向甲○○擊發，致甲○
      ○受傷。
（二）被告乙○○坦承持有系爭槍彈，而當時係陳玉彪稱「把槍
      拿過來、我開」，而由陳玉彪實際開槍等節，已據被告乙
      ○○於本院坦承不諱，且有：
    依內政部警政署刑事警察局91年9 月11日刑紋字第091024
      1023號指紋鑑定書所示，將陳玉彪及被告乙○○之指紋及
      掌紋，與自膛炸遺留之槍把上採集可資比對之指紋3 枚（
      編號C 、G 、及G-1）及 掌紋1 枚（編號B）相 比對（其
      餘指紋因紋線模糊及特徵點不足無法比對），鑑定結論為
      ：編號B 掌紋、C 指紋，與陳玉彪之左手掌紋及左小指指
      紋相符，編號G 、G-1 指紋則與該局檔存被告乙○○之左
      食指、左中指指紋相符，即該槍枝上留有陳玉彪及被告乙
      ○○之指紋及掌紋。由是足見，被告乙○○與陳玉彪確曾
      接觸本案槍彈，並曾將該槍彈置於自己實力支配之下，否
      則該改造手槍之手把部位不可能留存有陳玉彪及被告乙○
      ○之指紋及掌紋。
    再據證人即本案共同正犯陳玉彪先於他案檢察官偵查中具
      結證稱：「到了現場乙○○拔出槍來」等語（見91年偵字
      第22921 號偵查卷第138 頁至第139 頁）、於本案檢察官
      偵查中亦具結證稱：「（當天你是否有帶手槍要去槍殺甲
      ○○？）我沒有帶手槍，該手槍是乙○○拿出來的。」、
      「（當時是何人向甲○○開槍？）乙○○先拿出槍，我要
      把他的槍搶下來，結果槍枝在我的手中走火，才會傷到甲
      ○○。」、「（為何乙○○要帶手槍與你一起去找甲○○
      ？）因為我與乙○○向甲○○購買毒品，我發現毒品的純
      度不足，我於是跟乙○○說要一同找甲○○理論，所以在
      91年8 月20日凌晨我就開XT-8263 號小客車，前往苓雅區
      ○○○街77巷21號之3 乙○○女友住處載同乙○○一同前
      往高雄市○○區○○街12巷27號前等候甲○○，我不知道
      乙○○有帶槍。至於綽號『阿三』、『阿吉』是與我一起
      吃宵夜後與我搭車前往。」、「（你在當天晚上在甲○○
      的面前是否有對乙○○說『把槍拿給我』？）有。我的意
      思是怕乙○○會開槍，所以會想把乙○○的槍拿過來。」
      、「（當天晚上乙○○是否有拿槍對著甲○○？）我只記
      得乙○○有把槍拿出來。」、「（你對甲○○總共開了幾
      槍？）槍支走火只有一槍，然後槍枝解體。」、「【（提
      示卷內乙○○的照片）是否此人就是拿槍的『阿偉』？】
      是。」等語屬實（見93年度偵緝字第1196號偵查卷第33頁
      至第35頁）。
    此外，證人甲○○於原審審判中經檢察官覆主詰問時亦證
      稱，現在雖因時間久遠不復記憶，但就其於原審91年訴字
      第3049號陳玉彪被訴殺人未遂案件中所證「陳玉彪曾對其
      中持槍之人稱『把槍拿過來』」等語確屬實在等語（見原
      審卷第130 頁）。綜前各節，足見當時案發過程，係由被
      告乙○○先攜帶本案改造手槍及子彈，由陳玉彪駕車搭載
      一同至甲○○住處前埋伏，俟甲○○駕車返家時，被告即
      手持槍彈與陳玉彪共同上前至甲○○車前，陳玉彪先持磚
      塊砸破甲○○車窗，旋對被告乙○○稱「把槍拿過來，我
      開」之語，被告乙○○即將手中槍彈交付陳玉彪，由陳玉
      彪持向車內之甲○○射擊1 槍，同時亦發生膛炸致槍枝解
      體。亦足見被告乙○○之犯罪動機，係因被告乙○○與陳
      玉彪共同出資、並由陳玉彪實際出面向甲○○購買毒品，
      惟因陳玉彪發現毒品純度不足，旋告知被告乙○○此事，
      2 人即認為甲○○故意詐偽而心生不滿，遂約同持槍向甲
      ○○報復，亦堪認定。被告辯稱其與甲○○間無冤無仇，
      實無殺人動機云云，顯無足採。
（三）被告持有之手槍經由陳玉彪向被害人甲○○射擊後，雖因
      膛炸而散成如附表編號一至編號十所示之槍枝零件共10件
      ，致內政部警政署刑事警察局無從鑑驗該改造手槍有無殺
      傷力，惟該局仍就槍枝零件鑑定：「 (三)編 號４，認係
      土造金屬槍管‧‧‧」無訛，有該局91年9 月20日刑鑑字
      第0910236922號槍彈鑑定書在卷可證，此外尚有金屬空彈
      殼，與現場照片20幀等物可資佐證。再被害人甲○○亦確
      因該槍彈之擊發受有「左膝及左小指槍傷合併開放性骨折
      」等傷害，亦有高雄醫學大學附設中和紀念醫院出具之驗
      傷診斷證明書1 紙，及該院92年2 月27日以（92）附秘字
      第0531號函所載：「胡君確實為槍傷所致，且左膝彈頭卡
      入骨頭無法取出」等語明確在卷。綜上，足認被告乙○○
      所攜帶持有之手槍係屬「可發射金屬或子彈具有殺傷力之
      改造手槍」、所攜帶持有之子彈係「供該改造手槍所使用
      之具殺傷力之子彈」；且甲○○所受前開傷害與該槍彈之
      擊發間，確有因果關係無疑。
（四）被告與辯護人均以被告未曾單獨或與陳玉彪合資共同向甲
      ○○購買毒品，而與甲○○無任何恩怨，故本件應係陳玉
      彪與甲○○間之糾紛，與被告無關，被告僅係陪同陳玉彪
      前去壯膽而已，並無與陳玉彪有何共同殺人之犯意聯絡云
      云。然證人陳玉彪於偵查中結證稱：「（為何乙○○要帶
      手槍與你一起找甲○○？）因為我與乙○○向胡購買毒品
      ，發現毒品不純，於是我跟乙○○說要一起找甲○○理論
      。我不知乙○○有帶槍。」等語（見偵緝卷第34頁），證
      人陳玉彪於原審94年9 月28日審理時亦結證稱：「之前乙
      ○○有向甲○○購買毒品，我們共同向甲○○購買，由我
      出面，本件發生之前都是我與他合資去買的，因毒品不純
      要找胡理論，我在電話中告訴乙○○有事情找他一起去處
      理，上車才跟乙○○說是與甲○○毒品不純之問題，與乙
      ○○一人買一半。」等語（見原審卷第119 頁至第125 頁
      ），且證人陳玉彪於本院94年12月23日審理時亦結證稱：
      原審所述正確等語（見本院卷第59頁），故證人陳玉彪於
      本院之證詞，亦不足作為有利於被告之認定。被告果真未
      與陳玉彪共同合資向甲○○購買毒品，陳玉彪因所購毒品
      純度不足而邀被告陪同前去壯膽，與被告無任何利害關係
      ，為何被告要攜帶槍彈在身上，且拿出來使用？且於陳玉
      彪喊稱：「把槍拿過來，我開」等語後，被告即將把所持
      有之槍彈交給陳玉彪朝甲○○開槍，可見被告與陳玉彪於
      出發前對於本件糾紛如何處理應已有共識，否則其2 人不
      至於配合如此密切，因此被告及辯護人上開所辯無被告與
      陳玉彪殺人犯意聯絡，應不足採。
（五）按持槍對人射擊可致人於死，此為一般人均知悉之事實。
      被告乙○○於本院審理中亦自白主觀上確知悉持槍朝人射
      擊將生致人於死之結果。而被告乙○○於受陳玉彪告知共
      同出資向甲○○買受之毒品純度不足、欲共同向甲○○理
      論等語後，即攜帶並持有本案槍彈與陳玉彪共同駕車前往
      現場，且於陳玉彪對其告稱「將槍拿過來」之時，即將所
      持槍彈交予陳玉彪朝向甲○○擊發，亦經本院認定如前。
      參諸被告乙○○與陳玉彪之動機係認定甲○○欺瞞毒品純
      度，途中2 人必定就至現場將如何對甲○○不利之行為分
      擔先行謀議，且於陳玉彪持磚塊砸破玻璃、現場一片混亂
      之時，陳玉彪猶能不加思索對被告乙○○稱「把槍拿過來
      ，我開」等語，顯見陳玉彪對被告乙○○攜帶、持有槍彈
      一事，主觀上早有認知，2 人間對「槍彈由誰實際握持」
      、「如何傳遞」、「由誰開槍」等持有槍彈犯行，互有犯
      意聯絡及行為分擔。而被告乙○○於將所持槍彈交予陳玉
      彪之時，亦已明知陳玉彪將向甲○○射擊，且其主觀上亦
      有將所持槍彈藉由陳玉彪之手擊發而致甲○○於死之殺人
      犯意，顯見就此殺人犯行，被告乙○○與陳玉彪亦互有犯
      意聯絡及行為分擔，足堪認定。
（六）綜上所述，足見被告所辯，顯係卸責之詞，不足採信。本
      件事證明確，被告上揭與陳玉彪共同持有可發射金屬或子
      彈具有殺傷力之改造土造金屬玩具手槍、與共同持有供該
      改造手槍所用之具殺傷力之子彈，及共同基於殺人犯意、
      對被害人甲○○射擊成傷未致死亡等犯行，均堪認定。
三、按被告行為後，槍砲彈藥刀械管制條例已於94年1 月26日修
    正公布，於同年月28日生效，將原槍砲彈藥刀械管制條例第
    11條第4 項規定改列於修正後該條例第8 條第4 項，修正後
    該條例第8 條第4 項法定刑度，業已提高為「3 年以上10年
    以下有期徒刑，併科新台幣7 百萬元以下罰金」，與被告行
    為時之同條例第11條第4 項法定刑度「1 年以上7 年以下有
    期徒刑，併科新臺幣7 百萬元以下罰金」相較，修正前槍砲
    彈藥刀械管制條例第11條第4 項規定顯然有利於行為人，故
    本件依刑法第2 條第1 項但書規定，關於被告非法持有改造
    手槍部分，應適用修正前槍砲彈藥刀械管制條例第11條第4
    項規定。另同條例第12條第4 項並未修正，並無新舊法比較
    之問題，併此指明。另查被告乙○○與陳玉彪持有之本案槍
    彈既已擊發，而該手槍槍管又係金屬改造而成，且即發之子
    彈彈頭實際上亦卡入被害人左膝骨頭無法取出，顯見本案槍
    彈具有殺傷力，已如前述。又被告雖非實際開槍擊發之人，
    但其主觀上確基於殺人犯意，始將所持槍彈交予陳玉彪朝向
    甲○○射擊，此射擊甲○○成傷之殺人犯行未致人死亡結果
    ，自屬未遂。核被告乙○○所為，係犯修正前槍砲彈藥刀械
    管制條例第11條第4 項之未經許可持有其他可發射子彈具有
    殺傷力之改造手槍罪、同條例第12條第4 項之未經許可持有
    子彈罪及刑法第271 條第2 項、第1 項之殺人未遂罪。被告
    與陳玉彪就上開犯行間，有犯意聯絡及行為分擔，為共同正
    犯。至年籍、姓名不詳綽號「阿三」、「阿偉，與共犯乙○
    ○為不同之人」、「阿吉即鄭清吉」等3 人，未據檢察官起
    訴，經查亦無何積極事證足認該3 人與被告及陳玉彪有共犯
    關係，附此敘明。又被告就上開持有具殺傷力之槍、彈犯行
    ，為一行為同時觸犯二罪名之異種想像競合犯，應從一重論
    以修正前槍砲彈藥刀械管制條例第11條第4 項之未經許可，
    持有可發射金屬或子彈具有殺傷力之改造手槍罪。再被告所
    犯違反修正前槍砲彈刀械管制條例第11條第4 項之罪，與所
    犯刑法第271 條第2 項、第1 項之殺人未遂罪間，係有方法
    行為與目的行為之牽連犯關係，應從一重論以刑法第271 條
    第2 項、第1 項之殺人未遂罪。而本案並無證據認定被告乙
    ○○於本案發生前另有持有槍彈之其他原因，尚難認定與殺
    人罪間為數罪關係，附此敘明。被告所犯殺人罪為未遂，依
    刑法第26條之規定，依殺人罪之刑減輕之。
四、原判決以被告乙○○罪證明確，因予適用修正前槍砲彈藥刀
    械管制條例第11條第4 項、第12條第4 項，刑法第2 條第1
    項但書、第28條、第271 條第2 項、第1 項、第26條前段、
    第55條之規定，並審酌被告案發時年僅24歲，正值青年，不
    思努力工作，竟因購買毒品之故，即與陳玉彪共同持槍、彈
    向被害人射擊成傷，嚴重影響社會治安，犯罪所生危害非輕
    ，犯後猶矢口否認犯行，且尚未與被害人和解、賠償被害人
    損害，及所犯殺人罪尚屬未遂等一切情狀，酌情量處有期徒
    刑5 年6 月，並敘明扣案如附表編號一至編號十所示之槍枝
    零件共10件，既經膛炸解體，已無殺傷力，如附表編號十一
    、十二所示之物，亦係擊發後子彈殘骸，亦無殺傷力，均已
    失違禁物性質，且經高雄高分院於陳玉彪被訴殺人未遂案件
    中判決沒收，並經台灣高雄地方檢察署執行沒收，於93年6
    月份銷毀，有該署93年5 月21日雄檢楠物字第23260 號函、
    原審辦理刑事案件電話記錄查詢表各1 份可稽，自無從再於
    本案宣告沒收。其認事用法，核無不合，量刑亦屬允當。被
    告上訴意旨，否認有殺人犯行，指摘原判決不當，為無理由
    ，應予駁回。
據上論斷，應依刑事訴訟法第368條，判決如主文。
本案經檢察官張其主到庭執行職務。
中　　華　　民　　國　　94　　年　　12　　月　　30　　日
                  刑事第二庭    審判長法  官   林正雄
                                      法  官   陳啟造
                                      法  官   黃壽燕
以上正本證明與原本無異。
如不服本判決應於收受本判決後10日內向本院提出上訴書狀，其
未敘述上訴理由者，並得於提起上訴後10日內向本院補提理由書
狀（均須按他造當事人之人數附繕本）「切勿逕送上級法院」。
中　　華　　民　　國　　94　　年　　12　　月　　30　　日
　　　　　　　　　　　　　　　　　　　書記官   黃一秋
附錄本判決論罪科刑法條：
中華民國刑法第271條
  殺人者，處死刑、無期徒刑或 10 年以上有期徒刑。
  前項之未遂犯罰之。
  預備犯第 1 項之罪者，處 2 年以下有期徒刑。
附表：
┌──┬──────────┬───────────────┬──┐
│編號│物  品  名  稱      │備註（經內政部警政署鑑定結果）│數量│
├──┼──────────┼───────────────┼──┤
│ 一 │滑套後端之碎片    │玩具金屬滑套後端之碎片        │ 壹 │
├──┼──────────┼───────────────┼──┤
│ 二 │塑膠槍機          │玩具槍之塑膠槍機              │ 壹 │
├──┼──────────┼───────────────┼──┤
│ 三 │土造金屬槍管      │土造金屬槍管                  │ 壹 │
├──┼──────────┼───────────────┼──┤
│ 四 │復進桿            │玩具槍之復進桿                │ 壹 │
├──┼──────────┼───────────────┼──┤
│ 五 │復進簧            │玩具槍之復進簧                │ 壹 │
├──┼──────────┼───────────────┼──┤
│ 六 │槍管固定銷        │玩具槍之槍管固定銷            │ 壹 │
├──┼──────────┼───────────────┼──┤
│ 七 │金屬彈簧          │金屬彈簧                      │ 壹 │
├──┼──────────┼───────────────┼──┤
│ 八 │槍身之零組件      │玩具槍槍身內之零組件          │ 壹 │
├──┼──────────┼───────────────┼──┤
│ 九 │玩具金屬彈匣      │玩具金屬彈匣                  │ 壹 │
├──┼──────────┼───────────────┼──┤
│ 十 │滑套              │玩具金屬滑套                  │ 壹 │
├──┼──────────┼───────────────┼──┤
│十一│底火皿及底火連桿  │玩具子彈之底火皿及底火連桿    │ 壹 │
├──┼──────────┼───────────────┼──┤
│十二│玩具金屬彈殼      │玩具金屬彈殼                  │ 壹 │
└──┴──────────┴───────────────┴──┘
